tr: Video oyunu içeriği özellikleri: İndirilebilir içerik (DLC); Erken erişim; Oynaması ücretsiz; Diğer
lt-LT: Vaizdo žaidimų turinio ypatybės: Atsisiunčiamas turinys (DLC); Ankstyva prieiga; Nemokamas žaidimas; Kita
bg-BG: Характеристики на съдържанието на видеоигрите: Съдържание за изтегляне (DLC); Ранен достъп; Безплатни за игра; Други
vi: Tính năng nội dung trò chơi điện tử: Nội dung có thể tải xuống (DLC); Truy cập sớm; Chơi miễn phí; Khác
es: Características del contenido del videojuego: Contenido descargable; Acceso temprano; Gratis para jugar; Otros
el: Χαρακτηριστικά περιεχομένου βιντεοπαιχνιδιών: Περιεχόμενο με δυνατότητα λήψης (DLC); Πρώιμη πρόσβαση; Δωρεάν για παιχνίδι; Άλλο
en: Video game content features: Downloadable content (DLC); Early access; Free to play; Other
nb: Innholdsfunksjoner i videospill: Nedlastbart innhold (DLC); Tidlig tilgang; Gratis å spille; Annet
fi: Videopelien sisällön ominaisuudet: Ladattava sisältö (DLC); Varhainen pääsy; Vapaasti pelattavissa; Muu
it: Funzionalità dei contenuti dei videogiochi: Contenuto scaricabile (DLC); Accesso anticipato; Gratuito; Altro
fr: Caractéristiques du contenu du jeu vidéo: Contenu téléchargeable; Accès anticipé; Jeu gratuit; Autre
sk-SK: Vlastnosti obsahu videohier: Stiahnuteľný obsah (DLC); Predčasný prístup; Bezplatná hra; Iné
zh-TW: 電子遊戲內容特點: 可下載內容 (DLC); 搶先體驗; 免費遊玩; 其他
nl: Kenmerken voertuigophanging: Downloadbare content (DLC); Vroege toegang; Gratis te spelen; Andere
da: Indholdsfunktioner for computerspil: Downloadbart indhold (DLC); Tidlig adgang; Gratis at spille; Andet
hr-HR: Značajke sadržaja videoigara: Sadržaj za preuzimanje (DLC); Rani pristup; Besplatno za igranje; Ostalo
zh-CN: 视频游戏内容特色: 可下载内容 (DLC); 抢先体验; 免费玩; 其他
ko: 비디오 게임 콘텐츠 기능: 다운로드 가능한 콘텐츠(DLC); 얼리 액세스; 무료 플레이; 기타
hu: Videojáték-tartalom jellemzői: Letölthető tartalom (DLC); Korai hozzáférés; Ingyenesen játszható; Egyéb
th: คุณลักษณะของเนื้อหาวิดีโอเกม: เนื้อหาที่ดาวน์โหลดได้ (DLC); สิทธิ์เข้าถึงก่อนใคร; เล่นฟรี; อื่นๆ
ja: ビデオゲームコンテンツの機能: ダウンロードコンテンツ (DLC); 早期アクセス; 基本プレイ無料; その他
pt-BR: Recursos de conteúdo de videogame: Conteúdo para download (DLC); Acesso antecipado; Gratuito para jogar; Outro
ru: Особенности контента видеоигры: Загружаемый контент (DLC); Ранний доступ; Бесплатная игра; Другой
pl: Charakterystyka treści gry wideo: Zawartość do pobrania (DLC); Wczesny dostęp; Bezpłatne; Inne
sl-SI: Značilnosti vsebine video iger: Prenosljiva vsebina (DLC); Zgodnji dostop; Brezplačna igra; Drugo
de: Merkmale der Videospielinhalte: Herunterladbare Inhalte (DLC); Frühzeitiger Zugriff (Early access); Kostenlos spielbar; Sonstiges
ro-RO: Caracteristici conținut joc video: Conținut ce poate fi descărcat (DLC); Acces timpuriu; Gratuit; Altele
pt-PT: Características do conteúdo do videojogo: Conteúdo transferível (DLC); Acesso antecipado; Jogo gratuito; Outro
cs: Vlastnosti obsahu videohry: Obsah ke stažení (DLC); Brzký přístup; Hraní zdarma; Jiné
sv: Detaljer för videospelsinnehåll: Nedladdningsbart innehåll (DLC); Tidig åtkomst; Free-to-play; Övrigt